【裁判字號】    98,交訴,31
【裁判日期】    980717
【裁判案由】    公共危險
【裁判全文】
臺灣高雄地方法院刑事判決              98年度交訴字第31號
公  訴  人  臺灣高雄地方法院檢察署檢察官
被      告  丙○○
被      告  丁○○
上列被告因公共危險案件，經檢察官提起公訴（98年度偵字第14
88號），被告於本院準備程序中為有罪之陳述，經合議庭裁定由
受命法官依簡式審判程序獨任審理，本院判決如下：
    主  文
丙○○犯肇事致人傷害逃逸罪，處有期徒刑陸月，如易科罰金，
以新臺幣壹仟元折算壹日。
丁○○犯不能安全駕駛動力交通工具罪，累犯，處有期徒刑陸月
，如易科罰金，以新臺幣壹仟元折算壹日。
    事實及理由
一、按本件被告丙○○所犯刑法第185 條之4 肇事致人傷害逃逸
    罪，及被告丁○○所犯刑法第185 條之3 不能安全駕駛動力
    交通工具罪，核均係死刑、無期徒刑、最輕本刑為3 年以上
    有期徒刑以外之罪，渠等於準備程序中均就被訴事實為有罪
    之陳述，均經依法告知簡式審判程序之旨，並聽取當事人之
    意見後，本院認均無不得或不宜改依簡式審判程序進行之情
    形，爰依刑事訴訟法第273 條之1 第1 項規定，均裁定本件
    由受命法官獨任進行簡式審判程序，又本件卷內之物證、書
    證等證據，依同法第273 條之2 規定，不受第159 條第1 項
    關於傳聞法則規定之限制，依法均有證據能力，合先敘明。
二、本件犯罪事實除於犯罪事實一第13至16行「再於高雄市三民
    區○○○路1990巷巷口擦撞停放於路旁之塗俊男所有之車牌
    號碼3017-QR 號自用小客車，致該車再向前擦撞前方之戊○○所有之車牌號碼YN-0442 號自用小客車」等語更改為「再
    於高雄市三民區○○○路1990巷巷口不慎擦撞停放於路旁之
    塗俊男所有之車牌號碼3017-QR 號自用小客車，致該車再向
    前擦撞前方之戊○○所有之車牌號碼YN-0442 號自用小客車
    」等語；證據部分補充：「被告丙○○、丁○○於本院審理
    中之自白」（見本院98年度交訴字第31號卷第35、57頁），
    資為本案之證據外，其餘均引用檢察官起訴書所載（詳如附
    件）。
三、論罪科刑：
  (一)核被告丙○○所為，係犯刑法第185 條之4 之肇事致人傷害
    逃逸罪。爰審酌被告丙○○駕駛汽車，本應謹慎注意遵守交
    通規則，以維其他參與道路交通者之安全，於駕駛汽車因拒
    絕警方攔檢而逃逸疾駛，適被告丁○○酒後騎乘機車，兩車
    相遇，相互閃剎不及、發生碰撞，肇事致被告丁○○受傷，
    且於肇事後逃逸，所為犯罪手段及惡性均非輕微，惟念被告
    丙○○於審判中已坦承犯行，尚見悔意，因此節省司法資源
    ，犯後態度尚佳，及其犯罪之動機、目的、手段、智識程度
    及家庭經濟狀況等一切情狀，量處如主文第1 項所示之法定
    刑最輕刑度，並依本案犯罪情節諭知易科罰金之折算標準，
    以資懲儆。
  (二)又核被告丁○○所為，係犯刑法第185 條之3 服用酒類，不
    能安全駕駛動力交通工具而駕駛罪。復以被告丁○○有檢察
    官起訴書所記載之有期徒刑前案紀錄，此有臺灣高等法院被
    告前案紀錄表附卷可稽（見本院上開卷第11、12頁），是渠
    受有期徒刑易科罰金執行完畢後，5 年以內再故意犯本件有
    期徒刑以上之罪，為累犯，爰依刑法第47條第1 規定加重其
    刑。爰審酌被告丁○○前已有3 度因酒駕公共危險案件，經
    本院分別判處有期徒刑2 月、3 月、3 月確定，此有上開被
    告前案紀錄表在卷可參，猶未能知所悔悟、警惕，仍於服用
    酒類後，渠呼氣所含酒精濃度高達0.76mg/L，已處於不能安
    全駕駛動力交通工具之狀態，貿然騎乘機車上路，罔顧己身
    及公眾行之安全，足見渠犯行對於大眾之交通安全危害非輕
    ，本院審酌被告丁○○並非初犯，若不處以適當之刑，不足
    令渠警惕、避免再犯，惟念被告丁○○始終坦認犯行，堪認
    尚有悔悟之心，犯後態度良好，及渠犯罪之動機、目的、手
    段、智識程度及家庭經濟狀況等一切具體情狀，爰量處如主
    文所示之刑，並諭知易科罰金之折算標準，以昭炯戒。至檢
    察官雖具體求刑有期徒刑7 月等語（見本院上開卷第58頁）
    ，惟本件被告丁○○係自身遭被告丙○○駕車所撞致傷，並
    未因渠騎車肇致他人之傷亡，危害公眾安全程度尚屬輕微，
    且被告丁○○於本院審理時表明確有警惕之意（見本院上開
    卷第58頁），是本院認為檢察官求處之刑度稍嫌過重，附此
    敘明。
據上論斷，應依刑事訴訟法第299 條第1 項前段、第284 條之1
、第273 條之1 第1 項、第310 條之2 、第454 條第2 項，刑法
第185 條之3 、第185 條之4 、第41條第1 項前段、第47條第1
項，刑法施行法第1 條之1 ，判決如主文。
本案經檢察官甲○○到庭執行職務。
中    華    民    國    98    年    7    月    17    日
                        交通法庭  法  官  林建鼎
以上正本證明與原本無異。
如不服本判決應於收受判決後10日內向本院提出上訴書狀，並應
敘述具體理由。其未敘述上訴理由者，應於上訴期間屆滿後20日
內向本院補提理由書(均須按他造當事人之人數附繕本)「切勿逕
送上級法院」。
中    華    民    國    98    年    7    月    17    日
                                  書記官  林秀敏
附錄本件判決論罪科刑法條：
中華民國刑法第185條之3：
服用毒品、麻醉藥品、酒類或其他相類之物，不能安全駕駛動力
交通工具而駕駛者，處1 年以下有期徒刑、拘役或15萬元以下罰
金。
中華民國刑法第185條之4：
駕駛動力交通工具肇事，致人死傷而逃逸者，處6 月以上5 年以
下有期徒刑。
附件：臺灣高雄地方法院檢察署檢察官98年度偵字第1488號起訴
      書1 件。
臺灣高雄地方法院檢察署檢察官起訴書
                                      98年度偵字第1488號
    被      告  丙○○  男  22歲（民國○○年○○月○○日生）
                        住高雄市○○區○○路148號7樓
                        國民身分證統一編號：Ｚ000000000號
                丁○○  男  39歲（民國○○年○○月○日生）
                        住高雄縣鳳山市○○○街138號6樓
                        居高雄縣鳳山市○○街77巷6號
                        國民身分證統一編號：Ｚ000000000號
上列被告因公共危險案件，業經偵查終結，認應提起公訴，茲將
犯罪事實及證據並所犯法條分敘如下：
            犯罪事實
一、丁○○於民國93年間，因公共危險案件，經法院判處有期徒
    刑3月確定，於93年11月9日易科罰金執行完畢，詎仍不知悔
    改，於民國97年12月8日凌晨1時許，飲酒後吐氣所含酒精成
    分已達每公升0.76毫克，致不能安全駕駛動力交通工具，仍
    貿然駕駛車牌號碼QBL─263號輕型機車，沿高雄市○○區○○路西往東方向行駛至瑞源路交岔口時，適有丙○○因拒絕
    警方攔檢而逃逸，急駛車牌號碼U7－0178號自用小客車沿河
    北路東往西方向行駛至該處，雙方因閃煞不及，致兩車發生
    碰撞，丁○○因而人、車倒地，受有左膝擦傷、右食指挫傷
    之傷害（過失傷害部分，未據告訴），嗣經警到場處理並檢
    測丁○○酒精濃度而查獲。詎丙○○肇事後並未下車察看，
    明知丁○○倒地受傷，竟未採取必要之救護措施，旋即駕車
    離去，再於高雄市三民區○○○路1990巷巷口擦撞停放於路
    旁之己○○所有之車牌號碼3017－QR號自用小客車，致該車
    再向前擦撞前方之戊○○所有之車牌號碼YN－0442號自用小
    客車，嗣於同日凌晨 1時10分許在九如四路1994號前為警方
    逮捕。
二、案經高雄市政府警察局新興分局移送偵辦。
            證據並所犯法條
一、前揭犯罪事實，業據被告丁○○於警詢及偵查中均坦承不諱
    ，並有經被告丁○○簽名之酒精測定紀錄表、刑法第 185條
    之3 案件測試觀察紀錄表、道路交通事故現場圖、道路交通
    事故調查報告表、高雄市政府警察局舉發違反道路交通管理
    事件通知單各1份及現場照片4張附卷可稽。參考德國、美國
    之認定標準，飲酒後酒精濃度呼氣已達每公升0.55毫克以上
    者，肇事率為一般正常人之10倍，認為已達不能安全駕駛之
    標準，此有法務部88年 5月18日法88檢字第001669號函可資
    參佐。被告丁○○既飲酒後酒精濃度呼氣為每公升0.76毫克
    ，且駕車疏失而至肇事，足認已達不能安全駕駛動力交通工
    具，被告丁○○服用酒類不能安全駕駛動力交通工具而駕駛
    之罪嫌堪以認定。又訊據被告丙○○矢口否認有何肇事逃逸
    犯行，辯稱：我那時不知道有撞到他（指被告丁○○），沒
    有注意到他，當時很緊張，因我持有毒品（另案偵辦中）警
    察正在追我，我並沒有下車查看機車騎士云云。惟查：被告
    丁○○於偵查中證稱：我從瑞源路口旁邊的巷子出來，對方
    （指被告丙○○）從河北路過來撞到我，撞擊力量蠻大的，
    因為我的車子前面都凹進去了，被撞後即人車倒地等語，而
    被告丁○○之車牌號碼QBL─263號輕型機車斜擋板確有破損
    情形，亦有現場蒐證照片 6張在卷可稽。且被告丁○○確因
    被告丙○○之肇事行為受有左膝擦傷、右食指挫傷之傷害，
    有重仁骨科醫院診斷證明書可憑。是被告丙○○於肇事當時
    確已知悉與被告丁○○發生碰撞，及被告丁○○倒地受傷等
    情形。且依被告丁○○之機車破損情形，可知案發當時之撞
    擊力道頗大，於此撞擊情形下，被告丙○○非但不下車查看
    反而離開現場，其有肇事逃逸之情甚明。是被告丙○○肇事
    逃逸罪嫌亦堪認定。
二、核被告丁○○所為，係犯刑法第185條之3之服用酒類不能安
    全駕駛動力交通工具而駕駛之罪嫌；被告丙○○所為，係犯
    刑法第185條之4之肇事逃逸罪嫌。又被告丁○○有如犯罪事
    實欄所述刑罰之執行，有本署刑案資料查註紀錄表 1份存卷
    可按，其於受有期徒刑之執行完畢後， 5年內故意再犯本件
    有期徒刑以上之罪，為累犯，請依刑法第47條第 1項規定加
    重其刑。
三、依刑事訴訟法第251條第1項提起公訴。
    此    致
臺灣高雄地方法院
中    華    民    國    98    年    3     月    25    日
                              檢察官    乙○○
上正本證明與原本無異
中    華    民    國    98    年    4     月    2     日
                              書記官    洪瑞娥
參考法條：
中華民國刑法第185條之3
服用毒品、麻醉藥品、酒類或其他相類之物，不能安全駕駛動力
交通工具而駕駛者，處1年以下有期徒刑、拘役或科或併科15萬
元以下罰金。
中華民國刑法第185條之4
（肇事遺棄罪）
駕駛動力交通工具肇事，致人死傷而逃逸者，處6月以上5年以下
有期徒刑。
附記事項：本件係依刑事訴訟法簡易程序辦理，法院簡易庭得不
傳喚被告、輔佐人、告訴人、告發人等出庭即以簡易判決處刑；
被告、被害人、告訴人等對告訴乃論案件如已達成民事和解而要
撤回告訴或對非告訴乃論案件認有受傳喚到庭陳述意見之必要時
，請即另以書狀向簡易法庭陳述或請求傳訊。


司法院資訊處製作；財團法人民間司法改革基金會備份。
